JORGE LUIS MERLO SAUCEDA

Ingeniero en Informática

Teléfono: (+504)3164-1805 Email: jorgemerlo3@gmail.com

Dirección: Tegucigalpa, Francisco Morazán

Objetivo Profesional:

Ingeniero en informática con 4 años de experiencia en el área de mantenimiento de base de datos PL/SQL. Soy una persona que le gusta trabajar en equipo, con mucho liderazgo, abierto a las críticas, me gusta adquirir conocimientos para mi crecimiento tanto personal como laboral.

Formación Académica:

Ingeniero en Informática

Centro Tecnológico Universitario (CEUTEC) Tegucigalpa, Francisco Morazán (2014-2021)

Bachiller en Ciencias y Letras

Instituto Técnico Alejandro Flores (2008-2010)

Certificado en Desarrollo y Diseño Web

Universidad Tecnológica Centroamericana UNITEC (Actual)

Inglés

American School of Tegucigalpa (2021-2024)

Formación Complementaria:

- Cisco CCNA Novel I (Academia de Cisco UNAH)
- Bases de datos MySQL (Udemy)
- 👃 JAVA
- JavaScript
- HTML
- **♣** CSS
- Oracle Forms
- Oracle Reports
- Mantenimiento de Bases de datos

Experiencia Profesional:

06/2018 – 02/2020 Facilitador STEM

Honduras Computer Trading (HCT)

Áreas de experiencia: Docente en el área de programación y robótica, coach para equipos concursantes en las olimpiadas nacionales y

mundiales de robótica.

17/05/2021 – Actualidad Oficial Junior de Desarrollo

Grupo Financiero FICOHSA (Ficohsa Seguros)

Administración y mantenimiento de bases de datos PL/SQL



JORGE LUIS MERLO SAUCEDA

Ingeniero en Informática



Informática:

Programas específicos:

- Microsoft Office a nivel usuario avanzado.
- ♣ Cisco Packet Tracer intermedio
- ♣ SQL Server nivel básico
- ♣ JAVA NetBeans nivel intermedio
- .NET nivel básico
- ♣ C++ nivel básico
- Oracle Reports
- Oracle Forms
- ♣ PL/SQL

Idiomas:

Español: Nativo Inglés: Intermedio

Referencias personales:

Ada Cristina Suarez (97474272) Grecia María Flores (96287736)

Otros Datos de Interés:

Licencia de conducir

Disponibilidad para viajar.

Disponibilidad para cambiar de residencia.